臺灣嘉義地方法院刑事判決　　　　　　　　　　　　　　九十三年度訴字第二七號
　　公　訴　人　臺灣嘉義地方法院檢察署檢察官
　　被　　　告　甲○○
右列被告因違反毒品危害防制條例案件，經檢察官提起公訴（九十二年度毒偵緝字第
一七四號），暨同署併案審理（九十三年度毒偵字第八二號、第一○○號），由本院
合議庭裁定以簡式審判程序審理後，判決如左：
    主  文
甲○○連續施用第一級毒品，累犯，處有期徒刑拾月。
    事  實
一、甲○○前於民國九十年間因違反毒品危害防制條例案件，經本院於九十年八月十
    五日以九十年度訴字第三○七號判決判處有期徒刑一年六月確定，於九十一年十
    二月三日縮短刑期假釋出監並交付保護管束，於九十二年五月二日保護管束期滿
    執行完畢。又因施用毒品案件，經本院以九十年度毒聲字第四四三號裁定（起訴
    書誤載為九十年度毒聲字第四三四號裁定）送觀察、勒戒後，認無繼續施用毒品
    之傾向，由臺灣嘉義地方法院檢察署檢察官於九十年五月十四日以九十年度毒偵
    字第四八五號不起訴處分確定。詎仍不知悔改，復萌生施用第一級毒品海洛因之
    概括犯意，自九十二年七月十九日晚上九時許採尿前回溯七十二小時內之某時起
    ，至同年十二月九日上午十時五十分許採尿前回溯七十二小時內之某時止，在不
    詳地點，連續施用第一級毒品海洛因（人體內代謝為嗎啡）多次。嗣分別於九十
    二年七月十九日晚上六時五十分許、同年十月十三日下午三時許及同年十二月九
    日上午九時十分許，分別在嘉義市○區○○路三四三號四樓之三、嘉義市○○街
    六十四號及嘉義市○區○○街及老吸街口，為警當場查獲而偵悉全情。經依本院
    九十二年度毒聲字第七二○號裁定送觀察、勒戒後，認有繼續施用毒品之傾向。
二、案經嘉義市警察局第一分局報請臺灣嘉義地方法院檢察署檢察官，暨嘉義市警察
    局、嘉義市警察局第一分局報請臺灣嘉義地方法院檢察署檢察官移送併案審理。
    理  由
一、本件係經被告甲○○於準備程序當庭表示認罪，而經本院合議庭裁定以簡式審判
    程序加以審理，則依據刑事訴訟法第二百七十三條之二、同法第一百五十九條第
    二項之規定，不適用傳聞法則有關限制證據能力之相關規定，合先敘明。
二、訊據被告甲○○對於右揭事實均自白不諱，而被告之尿液經送嘉義市衛生局、法
    務部調查局及台灣檢驗科技股份有限公司檢驗結果，嗎啡確均呈陽性反應，此有
    嘉義市衛生局出具之檢驗涉嫌毒品及管制藥品之尿液檢體案件報告、法務部調查
    局九十二年十一月二十四日出具之調科壹字第０９２６２９４０３２號檢驗通知
    書及台灣檢驗科技股份有限公司出具之濫用藥物尿液檢驗報告，以及代號與真實
    姓名對照表等在卷可稽（分別見嘉義市警察局第一分局嘉市警一刑字第００９２
    ００３２１２３號警卷第五、六頁；臺灣嘉義地方法院檢察署九十二年度毒偵字
    第七四五號卷第一二頁；嘉義市警察局嘉市警刑三字第００９３００００７２１
    號警卷第四、五頁；嘉義市警察局第一分局嘉市警一刑字第００９３００００２
    ９９號警卷第五至一○頁），堪認被告之上開自白為真實，足以採信。末查，被
    告前因施用毒品案件，經本院以九十年度毒聲字第四四三號裁定送觀察、勒戒後
    ，認無繼續施用毒品之傾向，由臺灣嘉義地方法院檢察署檢察官於九十年五月十
    四日以九十年度毒偵字第四八五號不起訴處分確定，有臺灣嘉義地方法院檢察署
    檢察官九十年度毒偵字第四八五號不起訴處分書一紙（見臺灣嘉義地方法院檢察
    署九十二年度毒偵字第七四五號卷第九頁）、臺灣嘉義地方法院檢察署刑案資料
    查註紀錄表、臺灣高等法院被告全國前案紀錄表各一份在卷可參。被告於臺灣嘉
    義地方法院檢察署檢察官為不起訴處分後，五年內再犯毒品危害防制條例第十條
    之罪，經依本院九十二年度毒聲字第七二○號裁定送觀察、勒戒後，仍有繼續施
    用之傾向，亦有上開裁定書一份及臺灣嘉義看守所九十二年十二月二十九日出具
    之嘉所豐衛字第０九二０００三０一八號函暨所附之有無繼續施用毒品傾向證明
    書、有無繼續施用毒品傾向評估標準記錄表各乙份附卷可參（見臺灣嘉義地方法
    院檢察署九十二年度毒偵字第七四五號卷第一八頁、九十二年度毒偵緝字第一七
    四號卷第二二至二四頁），本件事證明確，被告犯行堪以認定。
三、查本件被告甲○○犯罪後，毒品危害防制條例業於九十二年七月九日修正公布，
    並於公布後六個月即九十三年一月九日開始施行，關於初犯施用第一級或第二級
    毒品，經觀察勒戒後，認無施用繼續施用毒品傾向，而為檢察官不起訴處分後，
    再犯施用第一級或第二級毒品之罪者，依修正前毒品危害防制條例第二十條第三
    項前段規定，須再經觀察勒戒後，認有繼續施用毒品之傾向者，方得依法追訴、
    審判；而依修正後毒品危害防制條例第二十三條第二項之規定，只要再犯施用第
    一級或第二級毒品之罪，檢察官即得依法追訴，無須再經觀察勒戒之評估結果是
    否有繼續施用毒品傾向而為不同之處置，因此無論是依照修正前或修正後之規定
    ，本案均得由檢察官依法追訴並由法院依法審判。再者，關於施用第一級毒品之
    刑罰規定，不論條次、法定刑度，新舊法均相同，是依修正後毒品危害防制條例
    第三十五條第一項第三款之規定，法院自應適用裁判時即修正後之新法為裁判，
    先此敘明。次查海洛因為毒品危害防制條例所謂之第一級毒品，觀諸該條例第二
    條第二項第一款規定甚明，是核被告上開施用第一級毒品海洛因之行為，係犯修
    正後毒品危害防制條例第十條第一項之施用第一級毒品罪。其持有上開第一級毒
    品海洛因之行為，為施用行為所吸收，不另論罪。其多次施用第一級毒品海洛因
    之犯行，時間緊接，方法相同，所犯又係構成要件相同之罪名，顯係基於概括之
    犯意反覆為之，應依連續犯之規定以一罪論，並加重其刑。又公訴人起訴事實雖
    未敘及被告自九十二年七月十九日晚上九時許採尿前回溯七十二小時內之某時起
    之後，至同年十二月九日上午十時五十分許採尿前回溯七十二小時內之某時止之
    施用第一級毒品海洛因犯行，然該部分事實與公訴人起訴之犯罪事實既有連續犯
    之裁判上一罪之關係，應為起訴效力所及，復經檢察官移送併案審理，基於審判
    不可分原則，本院自應併予審理，附此敘明。又被告前於九十年間因違反毒品危
    害防制條例案件，經本院於九十年八月十五日以九十年度訴字第三○七號判決判
    處有期徒刑一年六月確定，於九十一年十二月三日縮短刑期假釋出監並交付保護
    管束，於九十二年五月二日保護管束期滿執行完畢，有臺灣高等法院被告全國前
    案紀錄表及臺灣嘉義地方法院檢察署刑案資料查註紀錄表附卷可憑，其於有期徒
    刑執行完畢後五年以內再犯本件有期徒刑以上之罪，為累犯，應依刑法第四十七
    條之規定遞加重其刑。爰審酌被告前已有施用毒品之紀錄，並經觀察、勒戒，竟
    又再度施用，顯見其意志不堅，仍未戒絕，毫無悔改之意，且其不思其正值盛年
    ，堪為社會大用之際，卻長期耽溺於足以導致精神障礙、性格異常，甚至造成生
    命危險之毒品，戕害一己之身體健康，及其犯罪之動機、目的、手段、犯罪後坦
    承犯行，態度良好等一切情狀，量處如主文所示之刑，以資懲儆。
據上論斷，應依刑事訴訟法第二百九十九條第一項前段、第二百七十三條之一第一項
，修正後毒品危害防制條例第十條第一項、第三十五條第一項第三款，刑法第十一條
前段、第五十六條、第四十七條，判決如主文。
本案經檢察官黃正雄到庭執行職務。
中      華      民      國    九十三    年      二      月    二十六    日
                                臺灣嘉義地方法院刑事第五庭
                                        法  官  黃  仁  勇
右正本證明與原本無異。
如不服本判決，應於判決送達後十日內向本院提出上訴狀( 應附繕本 )。
中      華      民      國    九十三    年      二      月    二十六    日
                                        書記官  呂  權  芳
附錄本判決論罪科刑法條全文：
修正後毒品危害防制條例第十條：
施用第一級毒品者，處六月以上五年以下有期徒刑。
施用第二級毒品者，處三年以下有期徒刑。
